# 请教陈版-保证金对现金流量表的影响

提问人：manyoushijie 时间：2016-03-15 23:48:52
请教陈版， 1 、货币资金中有保证金的时候，编制现金流量表怎么考虑； 2 、怎么考虑保证金到期时间？

回答人：chenyiwei
被冻结的保证金不能随时不受限制地用于对外支付用途，不论冻结之间长短，均不作为现金及现金等价物。